臺灣彰化地方法院刑事判決　　　　　　　　　　　　　九十四年度訴字第六三一號
　　公　訴　人　臺灣彰化地方法院檢察署檢察官
　　被　　　告　甲○○
右列被告因違反毒品危害防制條例案件，經檢察官提起公訴（九十四年度毒偵字第一
○○七號）及併案審理（九十四年度毒偵字第一六七八號、台灣苗栗地方法院檢察署
九十四年毒偵字第五五五號），本院依刑事訴訟法第二百七十三條之一第一項之規定
，裁定改依簡式審判程序判決如左：
    主  文
甲○○連續施用第壹級毒品，累犯，處有期徒刑壹年，扣案之海洛因壹包（毛重壹點
肆公克，含包裝袋壹個）沒收銷燬之；又連續施用第貳毒品，累犯，處有期徒刑拾
月，扣案之安非他命壹包（毛重壹點陸公克，含包裝袋壹個）沒收銷燬之；主刑部分
，應執行有期徒刑壹年捌月。
    事  實
一、甲○○前有違犯麻醉藥品管理條例及犯竊盜罪之犯罪記錄，素行不良。其因犯上
    開竊盜罪，而經本院於民國八十八年七月三十日，以八十八年度易字第一一六
    號判決判處有期徒刑十月確定，復因施用毒品案件，經台灣桃園地方法院裁定送
    觀察、勒戒後，認為無繼續施用毒品之傾向，於八十七年九月二十五日觀察、勒
    戒執行完畢出所後，由臺灣桃園地方法院檢察署檢察官以八十七年度偵字第一二
    九六七號為不起訴處分確定，後又因施用毒品案件，經本院裁定送觀察、勒戒後
    ，認為有繼續施用毒品之傾向，除由本院依聲請裁定送強制戒治外，並經臺灣彰
    化地方法院檢察署檢察官依法對其提起公訴，嗣於八十八年九月十日，經本院以
    八十八年度斗簡字第三八五號判決判處有期徒刑五月，如易科罰金，以三佰元折
    算一日確定，而強制戒治部分，則於執行滿三月後，因戒治成效良好，經評定認
    為無繼續戒治之必要，另經本院裁定停止戒治並宣告所餘戒治期間付保護管束後
    ，於八十八年十二月十八日先行出所（後於八十九年六月二十七日因保護管束期
    滿未經撤銷而以執行完畢論），旋即於同日入監執行上開竊盜罪及施用毒品罪之
    有期徒刑，二案接續執行至八十九年十一月二日即因縮短刑期假釋出監，嗣於九
    十年二月二十一日因假釋期滿未經撤銷而以執行完畢論。惟其仍不知悔改，復基
    於施用第一級毒品海洛因之概括犯意，自九十三年二月中旬某日起，至九十四年
    四月五日上午六時許止（起訴書載為自八十九年十一月二日假釋出監後某日起，
    至九十四年二月十六日上午八時許止），在彰化縣埤頭鄉及桃園縣某不詳路旁車
    上等地，以使用注射針筒注射或將海洛因摻入香煙後點燃吸食之方式（注射針筒
    已據甲○○丟棄而滅失），連續施用第一級毒品海洛因多次，平均一天施用二次
    ；其另基於施用第二級毒品安非他命之概括犯意，自九十三年二月中旬某日起，
    至九十四年四月二日晚上十二時許止（起訴書載為自八十九年十一月二日假釋出
    監後某日起，至九十四年二月十六日上午八時許止），在彰化縣埤頭鄉、桃園縣
    某不詳路旁車上及其上開住所處等地，以將安非他命置於玻璃球管內加熱之方式
    （玻璃球管已據甲○○丟棄而滅失），連續施用第二級毒品安非他命多次，平均
    一天施用三次，嗣先於九十四年二月十七日凌晨一時許，在彰化縣北斗鎮○○路
    二一五號前為警查獲，並當場扣得第二級毒品安非他命一包（毛重一˙六公克含
    包裝袋一個）；後於同年、月二十五日凌晨二時許，在彰化縣二林鎮○○里○○
    路○段三五九巷三九號前為警查獲；又於同年四月五日中午十二時三十分許，在
    苗栗縣後龍鎮○○里○○路七百號前為警查獲，並當場扣得第一級毒品海洛因一
    包（毛重一˙四三公克，含包裝袋一個），始知悉上情。
二、案經彰化縣警察局北斗分局報告臺灣彰化地方法院檢察署檢察官偵查起訴及該署
    與台灣苗栗地方法院檢察署併案審理。
    理  由
一、訊據被告甲○○對其前揭連續施用第一級、第二級毒品之犯罪事實均坦白承認，
    且其先後三次為警查獲時，經警採集其尿液送驗，檢驗結果均呈嗎啡及甲基安非
    他命陽性反應，此分別有彰化縣衛生局煙毒尿液檢驗成績書二紙及中山醫學大學
    附設醫院藥物濫用檢測中心所出具之檢驗報告一紙附卷可稽，並有第一級毒品海
    洛因一包（毛重一˙四三公克）及第二級毒品安非他命一包（毛重一˙六公克）
    扣案可相佐證，而該包海洛因及安非他命經檢驗後，亦確認其為海洛因及安非他
    命無誤，此分別有苗栗縣警察局竹南分局及彰化縣警察局北斗分局北斗派出所出
    具之毒品初步鑑驗報告單一紙及照片一張附卷為憑；此外，復有刑案資料查註紀
    錄表及全國施用毒品案件紀錄表各一份在卷可考，足認其自白與事實相符而得採
    信，是被告犯行堪予認定，應依法予以論科。
二、核被告甲○○所為，係犯毒品危害防制條例第十條第一項、第二項之施用第一級
    、第二級毒品罪。其施用毒品前、後持有毒品及專供施用毒品器具之行為，已為
    其施用毒品犯行所吸收，不另論處。又其先後多次施用第一級毒品海洛因及第二
    級毒品安非他命之行為，均時間緊接、所犯構成要件相同，顯皆係基於概括犯意
    而為之，均應依連續犯之規定論以一罪，並各依法加重其刑。公訴人雖就被告自
    八十九年十一月二日假釋出監後某日起，至九十四年二月十六日上午八時許止之
    施用第一級、第二級毒品犯行予以起訴，惟因檢察官所起訴八十九年十一月二日
    至九十三年二月中間之施用毒品犯嫌部分，並無其他佐證，且被告於本院審理時
    ，已明確供承其係自九十三年二月中旬起，始又施用毒品，是所起訴此期間內之
    施用毒品犯行，顯然無法證明，因此部分與起訴有罪部分有連續犯之裁判上一罪
    關係，且公訴人就此業已當庭請求減縮，本院自不另為無罪之諭知；另其後未據
    起訴之施用第一級、第二級毒品犯行，除已據公訴人請求併案審理外，因此未據
    起訴之施用毒品犯行本與起訴有罪部分均具有連續犯之裁判上一罪之關係，本院
    自均得併予審理。再被告前因犯竊盜罪，而經本院以八十八年度易字第一○一六
    號判決判處有期徒刑十月確定，復因施用毒品案件，經本院以八十八年度斗簡字
    第三八五號判決判處有期徒刑五月，如易科罰金，以三佰元折算一日確定，二案
    接續執行至九十年二月二十一日因假釋期滿未經撤銷而以執行完畢論，此有臺灣
    彰化地方法院檢察署被告之刑案資料查註紀錄表在卷可參，其於受有期徒刑之執
    行完畢後，五年以內再犯本件有期徒刑以上之罪，為累犯，二罪均應依法遞加重
    其刑。其所犯二罪間，犯意各別、行為互殊，應分別論罰。爰審酌被告犯罪之動
    機、目的、方法、手段、所生危害，其前因施用毒品，經送戒毒處分及判處徒刑
    後，卻仍未能改其施用毒品之惡習，顯係欠缺戒除毒癮之決心，且其為警查獲斥
    回後，卻仍不知警惕，復一再施用毒品，品行惡劣，難予輕縱，及其犯後對其犯
    行坦白承認，態度尚稱良好等一切情狀，分別量處如主文所示之刑，並定其應執
    行之刑，以示懲儆。至扣案之海洛因一包（毛重一˙四三公克）及第二級毒品安
    非他命一包（毛重一˙六公克）係毒品，至用以包裝海洛因及安非他命之包裝袋
    二個，因其上所殘留之毒品己難以析離，自應全部視為毒品，均應依同條例第十
    八條第一項前段之規定宣告沒收並諭知銷燬；至被告施用第一級毒品海洛因所用
    之注射針筒及施用第二級毒品安非他命所用之玻璃球管，均已據被告丟棄而滅失
    ，此業據被告供明在卷，故本院自無從併予宣告沒收，附此敘明。
三、據上論斷，應依刑事訴訟法第二百七十三條之一第一項、第二百九十九條第一項
    前段，毒品危害防制條例第十條第一項、第二項、第十八條第一項前段，刑法第
    十一條前段、第五十六條、第四十七條、第五十一條第五款，判決如主文。
本案經檢察官林裕斌到庭執行職務。
中      華      民      國    九十四    年      四      月    二十九    日
                                  臺灣彰化地方法院刑事第一庭
                                      法      官  葛  永  輝
右正本證明與原本無異。
如不服本判決，應於判決送達後十日內，向本院提出上訴狀（須附繕本）。
                                      法院書記官  施  惠  卿
中      華      民      國    九十四    年      四      月    二十九    日
毒品危害防制條例第十條
施用第一級毒品者，處六月以上五年以下有期徒刑。
施用第二級毒品者，處三年以下有期徒刑。
